臺灣高雄地方法院刑事判決　　　　　　 100年度訴字第1105號
公　訴　人　臺灣高雄地方法院檢察署檢察官
被　　　告　李艷　　26歲民.
　　　　　　黃文光
指定辯護人　公設辯護人黃秋葉
上列被告等因違反臺灣地區與大陸地區人民關係條例等案件，經
檢察官提起公訴（100 年度偵字第17104 號），本院判決如下：
    主  文
李艷共同明知為不實之事項，而使公務員登載於職務上所掌之公
文書，足以生損害於公眾，處有期徒刑肆月，如易科罰金，以銀
元佰元即新臺幣玖佰元折算壹日；減為有期徒刑貳月，如易科
罰金，以銀元參佰元即新臺幣玖佰元折算壹日。
黃文光共同意圖營利，使大陸地區人民非法進入臺灣地區，處有
期徒刑參年肆月，減為有期徒刑壹年捌月；緩刑參年，並應向國
庫支付新臺幣陸萬元。
    事  實
一、黃文光與真實姓名年籍不詳綽號「阿坤」之成年男子均明知
    大陸地區人民未經許可，不得以非法方法入境臺灣地區，且
    均明知黃文光並無與大陸地區女子李艷結婚之真意，為使李
    艷能非法入境賺錢，並自李艷處獲取每月新臺幣（下同）3
    萬元之代價，黃文光與「阿坤」竟共同意圖營利，基於使大
    陸地區人民非法進入臺灣地區之犯意聯絡，其2 人並與李艷
    共同基於使公務員登載不實之犯意聯絡，由「阿坤」介紹黃
    文光於民國94年11月27日，搭機前往大陸地區四川省成都市
    與無結婚意思之李艷認識，黃文光與李艷即於94年12月1 日
    ，在大陸地區四川國力公證處辦理結婚登記，並取得該公證
    處核發之結婚公證書。嗣黃文光於同年12月3 日先行返臺，
    並於94年12月14日，持上開結婚公證書向財團法人海峽交流
    基金會（下稱海基會）辦理認證，取得海基會所出具之證明
    書。再於94年12月19日，由黃文光前往高雄縣（已改制為高
    雄市）政府警察局旗山分局龍肚派出所（下稱龍肚派出所）
    ，以李艷為其配偶，填寫其願意擔保李艷進入臺灣地區之「
    大陸地區人民進入臺灣地區保證書」，經承辦警員為實質審
    查後，於該保證書上簽註意見而完成對保。復於94年12月20
    日，由黃文光持上開結婚公證書、海基會證明書、大陸地區
    人民進入臺灣地區保證書、戶籍謄本（尚未登載李艷為黃文
    光配偶之不實事項）等文件至內政部警政署入出境管理局（
    已改制為內政部入出國及移民署，下稱移民署），填寫「大
    陸地區人民入出臺灣地區申請書」，申請李艷以黃文光配偶
    名義來臺團聚，經移民署承辦業務之公務員為實質審查後，
    核准李艷入境，李艷乃得以團聚之名義，於95年5 月14日自
    大陸搭機入境臺灣地區，李艷並按月支付3 萬元之人頭老公
    費予「阿坤」，再由「阿坤」及黃文光以不詳方式朋分。黃
    文光另又於95年6 月13日，持上述結婚證明書、海基會認證
    書前往高雄市苓雅區戶政事務所，辦理其與李艷之結婚登記
    ，使該戶政事務所不知情之承辦公務員為形式審查後，將李
    艷、黃文光2 人結婚之不實事項登載於職務上所掌之戶籍謄
    本、戶口名簿及黃文光之國民身分證上，足以生損害於戶政
    機關對於結婚登記及戶籍管理之正確性。嗣於95年8 月21日
    傍晚6 時30分許，李艷在高雄市○○區○○街117 號之春風
    汽車旅館內，為警查獲其與男客黃育彥從事性交易，而於95
    年9 月15日遭強制遣送出境。惟李艷為求再度來臺從事性交
    易牟利，又於99年7 月10日，持偽造之「孫雅文」中華人民
    共和國護照、居民身分證、中華民國入出境許可證等證件，
    冒用「孫雅文」之名義入境臺灣（所涉偽造文書犯行，業經
    臺灣臺北地方法院以100 年度簡字第777 號簡易判決判處應
    執行有期徒刑6 月），復於99年7 月26日晚間9 時40分許，
    在臺北市中山區○○○路○ 段60巷2 號10樓為警查獲其與男
    客從事性交易。李艷在其前述使公務員登載不實之犯罪未被
    有偵查權之機關或公務員發覺前，主動向檢察官自承犯罪，
    嗣並接受裁判。
二、案經移民署專勤事務第一大隊臺北市專勤隊移送臺灣臺北地
    方法院檢察署檢察官呈請臺灣高等法院檢察署檢察長核轉臺
    灣高雄地方法院檢察署檢察官偵查起訴。
    理  由
壹、證據能力部分
一、證人即被告李艷於偵查中所為證述
    按被告以外之人於偵查中向檢察官所為之陳述，除顯有不可
    信之情況者外，得為證據，刑事訴訟法第159 條之1 第2 項
    定有明文，此為傳聞法則之例外。查被告李艷於偵查中，除
    其自身是否涉犯使公務員登載不實文書犯嫌部分外，其餘有
    關共同被告黃文光之陳述，核屬被告黃文光以外之人於審判
    外所為之陳述，為傳聞證據。惟證人即被告李艷於100  年1
    月20日偵查中具結所為之證詞，查無顯不可信之情況，應屬
    有證據能力之證據，且被告李艷於本院審理中，復以證人身
    分到庭具結而為陳述，並接受交互詰問，而完足為合法調查
    之證據，是證人李艷於偵查中之證述，自得採為本案判決之
    證據（最高法院96年度台上字第4064號判決意旨參照）。
二、除證人即被告李艷於偵查中之證述外，本判決後引其餘被告
    李艷、黃文光以外之人於審判外之陳述（包括書面陳述），
    固屬傳聞證據，惟檢察官於本院準備程序及審理程序中，均
    同意作為本案之證據使用；被告2 人及被告黃文光之辯護人
    就該等審判外陳述之證據能力，於本院100  年8  月30日、
    100 年10月27日準備程序中均表示不予爭執，且迄於本案言
    詞辯論終結前皆未再聲明異議。本院審酌該等證據資料製作
    時之情況，查無違法不當及證明力明顯過低之瑕疵，亦認為
    以之作為證據應屬適當，依刑事訴訟法第159 條之5 規定，
    認該等證據資料均有證據能力。
貳、認定本案犯罪事實之證據及理由
一、被告李艷部分
    前揭犯罪事實，迭據被告李艷於警詢、偵查及本院審理中自
    白不諱，復有中華人民共和國四川國力公證處94年12月1 日
    （2005）川國公證字第40604 號公證書、海基會94年12月14
    日（94）南核字第080560號證明書、94年12月19日大陸地區
    人民進入臺灣地區保證書、高雄市政府警察局苓雅分局94年
    12月31日訪查紀錄表、龍肚派出所95年1 月5 日訪查紀錄表
    、95年3 月16日面談結果建議表、移民署100 年10月14日移
    署資處純字第1000159001號函暨所附被告李艷94、95年間入
    出境申請書相關資料、高雄市苓雅區戶政事務所100 年3 月
    14日高市苓戶字第1000001350號函暨所附被告2 人結婚、離
    婚之相關申登資料、被告黃文光之全戶戶籍資料查詢結果、
    被告2 人之入出境紀錄查詢資料、被告李艷之大陸地區人民
    申請來臺查詢、大陸地區人民入出臺灣地區申請書、中華民
    國臺灣地區出入境許可證、大陸地區人民資料管理系統基本
    資料查詢、查處資料—明細及列印作業、移民署99年8  月5
    日移署專一北市擇字第09906949號處分書、警察機關查獲外
    來人口在臺逾期停留、居留或其他非法案件通知書等件附卷
    可稽，足認被告李艷之自白確與事實相符。本件事證明確，
    被告李艷之犯行至堪認定。
二、被告黃文光部分
(一)、訊據被告黃文光固坦承其曾至大陸地區四川省與被告李艷辦
    理結婚登記，且以配偶來臺團聚之名義，為被告李艷申辦來
    臺手續，另曾前往高雄市苓雅區戶政事務所辦理結婚登記等
    事實，惟否認有何意圖營利使大陸地區人民非法進入臺灣地
    區或使公務員登載不實文書之犯行，辯稱：伊與被告李艷不
    是假結婚。伊與李艷係在網路上QQ聊天室認識的，伊2 人第
    二次見面就決定結婚，伊至大陸與被告李艷結婚之交通費用
    及食宿費用均由伊自己支付。當時伊曾交付1 萬元人民幣予
    被告李艷作為聘金，且有與被告李艷的朋友及鄰居在大陸宴
    客，在臺灣則沒有宴客。被告李艷來臺後，有與伊同住在高
    雄市苓雅區○○○路224 號4 樓之4 的租屋處，同居期間伊
    2 人有發生性關係，被告李艷並未支付伊任何人頭費用。被
    告李艷來臺兩個多月後，為警察查獲性交易，伊才知道她有
    進行性交易等語。
二、經查：
(一)、被告黃文光於94年12月1 日，在大陸地區四川國力公證處與
    被告李艷辦理結婚登記，並取得該公證處核發之結婚公證書
    後，被告黃文光即先行返臺，於94年12月14日，持上開結婚
    公證書至海基會辦理認證；再於94年12月19日，前往龍肚派
    出所辦理大陸地區人民進入臺灣地區之對保手續及填寫大陸
    地區人民進入臺灣地區保證書；復於94年12月20日，前往移
    民署填寫大陸地區人民入出臺灣地區申請書，使李艷得以團
    聚之名義，於95年5 月14日入境臺灣地區；被告黃文光再於
    95年6 月13日，持前述結婚證明書、海基會認證書前往高雄
    市苓雅區戶政事務所，辦理其與李艷之結婚登記。又被告李
    艷來臺後，於95年8 月21日傍晚6 時30分許，在高雄市○○
    區○○街117 號之春風汽車旅館內，為警查獲其與男客黃育
    彥從事性交易，而於95年9 月15日遭強制遣送出境等事實，
    俱為被告黃文光所不爭執，且經證人黃育彥於本院95年度訴
    字第3635號他案警詢及偵查中證述明確，並有中華人民共和
    國四川國力公證處94年12月1     日（2005）川國公證字第
    40604     號公證書、海基會94年12月14日（94）南核字第
    080560號證明書、94年12月19日大陸地區人民進入臺灣地區
    保證書、高雄市政府警察局苓雅分局94年12月31日訪查紀錄
    表、龍肚派出所95年1 月5 日訪查紀錄表、95年3 月16日面
    談結果建議表、移民署100     年10月14日移署資處純字第
    1000159001號函暨所附被告李艷94、95年間入出境申請書相
    關資料、高雄市苓雅區戶政事務所100 年3 月14日高市苓戶
    字第1000001350號函暨所附被告2 人結婚、離婚之相關申登
    資料、被告黃文光之全戶戶籍資料查詢結果、被告2 人之入
    出境紀錄查詢資料、被告李艷之大陸地區人民申請來臺查詢
    、大陸地區人民入出臺灣地區申請書、中華民國臺灣地區出
    入境許可證、大陸地區人民資料管理系統基本資料查詢、本
    院95年度訴字第3635號刑事判決各1 份存卷可佐，此部分之
    事實，均堪認定。
(二)、被告黃文光前揭犯行，復經證人即被告李艷於偵查及本院審
    理中，一致結證：伊大陸的朋友介紹伊認識一個叫做「阿坤
    」的人，「阿坤」好像是作色情行業的經記，伊跟「阿坤」
    有透過網路聯絡，「阿坤」說服伊說可以來臺灣上班做色情
    行業賺錢，伊同意後，「阿坤」就去找人，後來找到被告黃
    文光到大陸成都跟伊辦理結婚，伊與被告黃文光並非透過網
    路認識，伊2 人是假結婚，，結婚時並未宴客，被告黃文光
    亦未交付聘金給伊，伊未見過被告黃文光的父母。因為那時
    經濟狀況不好，伊想來臺灣從事性交易賺錢。伊來台後，被
    告黃文光與「阿坤」去接機，伊住在被告先前承租及居住的
    房子，但被告黃文光並未與伊同住在該處，伊與被告並未發
    生性行為。伊來臺後，1 個月給被告黃文光3 萬元的老公費
    ，錢是「阿坤」直接從伊的性交易所得內扣除的，另外伊來
    臺的機票、車資，也要由伊上班所得內扣除。伊95年間從事
    性交易被查獲後，於警詢中陳稱係因被告黃文光給伊的錢不
    夠花用，伊才偷偷從事性交易工作，被告黃文光並不知伊從
    事性交易等語，是之前伊在大陸時，朋友說如果伊被查獲時
    ，要如此回答，事實上以伊在本案中所言方屬實在等情明確
    （見偵查卷第71頁、第72頁、本院卷1 第57頁至第60頁）。
    被告黃文光及辯護意旨雖均指稱證人李艷之證詞不實，且質
    疑證人李艷可能係為求得以免費或順利遭遣送回大陸地區，
    故意謊稱假結婚云云。然衡以本案之查悉經過，係被告李艷
    於99年7 月10月，以冒用「孫雅文」名義來臺從事商務考察
    之方式，再度入境臺灣，並於99年7 月26日晚間，為警查獲
    從事性交易，嗣被告李艷於該偽造文書案件偵查中，始向檢
    察官坦承本件假結婚乙事。由此可知，被告李艷既業因從事
    性交易及偽造文書之罪嫌為警查獲，其於該偽造文書案件審
    理、執行完畢後，移民署依法即得將其遣送出國，其於該偽
    造文書案件偵查中另行供出本案假結婚之相關情節，於本案
    審理終結前，其遭遣返出國之時間反將受影響，而無助於其
    及早返回大陸地區，是辯護意旨以被告李艷因想返回大陸才
    供稱其與被告黃文光假結婚云云，顯無可採。再者，證人李
    艷當時如確與被告黃文光有結婚之真意，其與被告文光既無
    仇怨，且曾存夫妻情誼，衡情其亦無昧於事實，故意誣指被
    告黃文光犯罪，且致自己亦背負本案刑責之理，可徵其所為
    前開證詞，應非子虛而堪予採信。
(三)、復以，結婚乃人生大事，一般人多審慎以對，且對於與其同
    財共居之配偶之家庭背景或生活狀況，應有相當程度之瞭解
    。依被告黃文光於本院審理中所言，其與被告李艷係經由玩
    天堂遊戲認識，2 人第2 次見面即決定結婚，然被告黃文光
    對於其與被告李艷之天堂遊戲帳號為何，均無法陳明以供本
    院調查，且自承其與被告李艷結婚時，在臺灣並無宴客，對
    於被告李艷之父母姓名、被告李艷在臺灣時使用之行動電話
    為何，亦自承均不復記憶，而無法提出任何其確與被告李艷
    為實質夫妻之有利佐證，此顯與一般真正婚姻之情狀有違。
    又稽以被告李艷係於95年5 月14日以假結婚之方式入境臺灣
    ，於95年8 月21日即為警查獲與男客黃育彥從事性交易，距
    其入境來臺之時間僅約3 月餘，且依證人黃育彥於他案警詢
    中之證詞，警員當場查獲之該次，已係證人黃育彥第三次與
    被告李艷從事性交易，可佐被告李艷來臺不久，即開始從事
    性交易之工作，如被告李艷確係因結婚來臺與被告黃文光團
    聚，應不致若此。被告2 人間並無結婚之真意，要無疑義，
    被告黃文光所辯上開情詞，顯係事後卸責之詞，無足採信。
    而被告黃文光與「阿坤」均明知被告2 人係假結婚，為圖自
    被告李艷處獲取每月3 萬元之利潤，仍推由被告黃文光向移
    民署申辦被告李艷來臺之手續，使被告李艷得以被告黃文光
    配偶之身分入境臺灣，被告黃文光復向戶政事務所人員申辦
    結婚登記，使不知情之戶政事務所公務員將不實之結婚事項
    登載於職務上所掌之公文書，所為已足生損害於戶政機關對
    於結婚登記及戶籍資料管理之正確性，被告黃文光之犯行，
    至為灼然。
(四)、另證人徐惠燕於本院審理中，具結證稱：伊與被告黃文光之
    前是金蒂大舞廳的同事，被告黃文光先前曾向伊承租高雄市
    ○○○路224 號4 樓之4 之房屋，租了約2 、3 年，房租都
    是被告黃文光一個人在公司拿給伊，如果被告黃文光沒有拿
    房租給伊，伊會去租屋處找黃文光拿，伊有看過女孩子住在
    裡面，伊並未看過被告李艷，因為伊去向被告黃文光拿了房
    租就離開了，伊幾乎只到上開租屋處的門口，伊有看過門口
    有女生及男生的鞋子，但不記得是在何年的事情等語（見本
    院卷1 第60頁至62頁）。是依證人徐惠燕前開證詞，其雖證
    稱曾於前開租屋處門口看到男、女性之鞋子，惟其已無法記
    憶當時時間為何，且證人徐惠燕亦證述其從未看過李艷，亦
    不知住在該租屋處之女子為何人，而佐以被告黃文光向證人
    徐惠燕承租前開房屋之時間長達數年，被告李艷來臺居住於
    該處之時間僅短短3 月餘，自難僅憑證人徐惠燕之上開證詞
    ，遽以推認證人徐惠燕當時所見與被告黃文光同居上址之女
    子即為被告李艷，證人徐惠燕前開證言，自無從執為有利於
    被告黃文光之認定。
(五)、綜前，本件事證明確，被告黃文光之犯行洵堪認定。
參、新舊法之比較：
    按被告2 人行為後，刑法已於94年2 月2 日修正公布，並自
    95年7 月1 日起施行。修正後刑法第2 條第1 項：「行為後
    法律有變更者，適用行為時之法律。但行為後之法律有利於
    行為人者，適用最有利於行為人之法律。」之規定，係規範
    行為後法律變更所生新舊法律比較適用之準據法，於新法施
    行後，應適用新法第2 條第1 項之規定，為「從舊從輕」之
    比較。茲將本案新、舊法比較適用之情形分敘如下：
一、修正前刑法第33條第5 款規定：「罰金：1 元（銀元）以上
    。」修正後刑法第33條第5 款則規定：「罰金：新臺幣1000
    元以上，以百元計算之。」刑法第214 條之規定於被告行為
    後雖無變更，惟修正後刑法第33條第5 款所定罰金刑最低數
    額，較之修正前提高，自以修正前刑法第33條第5 款規定有
    利於被告2 人。
二、刑法第28條關於共犯之規定，由原條文：「二人以上共同實
    施犯罪之行為者，皆為正犯」，修正為：「二人以上共同實
    行犯罪之行為者，皆為正犯」，此乃因原「實施」之概念，
    包含陰謀、預備、著手及實行等階段，故修正為僅共同實行
    犯罪行為者，始成立共同正犯。是新法共同正犯之範圍顯然
    縮小，而排除「陰謀共同正犯」、「預備共同正犯」之適用
    ，自屬行為後法律有變更，而非單純文字之修正。本件被告
    2 人均係直接從事犯罪構成要件行為，屬實行犯罪之共同正
    犯，是修正後之新法並未較有利於被告2人。
三、刑法第55條關於牽連犯之規定業經刪除，故犯一罪而其方法
    或結果之行為犯他罪名者，依修正前第55條之規定認屬牽連
    犯，應從一重處斷；依修正後刑法第55條之規定，因已無牽
    連犯可資適用，則被告黃文光所犯各罪，應予分論併罰。比
    較新、舊法結果，適用被告2 人行為時之法律即修正前刑法
    第55條牽連犯之規定，較有利於被告黃文光。
四、經綜合全部罪刑而為比較結果，本件涉及新舊法比較適用者
    ，新法之規定非有利於被告2 人，揆諸上揭說明，應依刑法
    第2 條第1 項前段，一體適用被告2 人行為時之修正前刑法
    規定。
肆、論罪科刑
一、按臺灣地區與大陸地區人民關係條例第79條第1 項處罰違反
    同條例第15條第1 款所定使大陸地區人民非法進入臺灣地區
    之罪，凡非經合法手續進入者皆包含之，行為人利用假結婚
    真入境之脫法方式，使大陸地區人民進入臺灣地區，即已觸
    犯本罪（最高法院92年度台上字第40號判決意旨參照）。又
    刑法上之意圖營利，係指行為人主觀上有牟利意圖，被告黃
    文光既與「阿坤」合意獲取每月3 萬元之代價，而與被告李
    艷假結婚，使被告李艷能非法入境臺灣，規避我國對大陸地
    區人民入境臺灣地區之管制，核被告黃文光所為，係違反臺
    灣地區與大陸地區人民關係條例第79條第2 項之意圖營利使
    大陸地區人民非法進入臺灣地區罪。另被告2 人向戶政機關
    申報結婚登記，使不知情之承辦公務員將被告2 人假結婚之
    不實事項登載於職務上所掌管之戶籍謄本、被告黃文光之戶
    口名簿、身分證上，核被告2 人所為，均係犯刑法第214 條
    之使公務員登載不實文書罪。被告黃文光、「阿坤」就上述
    意圖營利使大陸地區人民非法進入臺灣地區罪；被告2 人及
    「阿坤」就前開使公務員登載不實文書罪，互有犯意聯絡及
    行為分擔，各均應論以共同正犯。又被告黃文光所犯上開二
    罪，有方法、目的之牽連關係，應依修正前刑法第55條牽連
    犯之規定，從較重之意圖營利使大陸地區人民非法進入臺灣
    地區罪處斷。
二、被告李艷於其本案犯行未被有偵查犯罪職權之機關或公務員
    發覺前，即於100 年1 月20日向臺灣臺北地方法院檢察署檢
    察官自首犯罪，此有被告李艷該日之偵訊筆錄存卷可考，其
    對於未發覺之罪自首而接受裁判，合於刑法第62條前段規定
    ，爰依法減輕其刑（因被告李艷自首之時間已在刑法修正施
    行後，依照最高法院95年度第8 次刑事庭會議決議內容，此
    部分應逕行適用新法第62條之規定）。
三、起訴書雖載稱被告2人係於94年12月14日，由被告黃文光持
    結婚證明書及海基會之認證文書，前往高雄市苓雅區戶政事
    務所辦理結婚登記，取得登載不實之戶籍謄本；繼而再持該
    登載不實之戶籍謄本，前往龍肚派出所辦理對保手續及至移
    民署申辦被告李艷之來臺手續，而認被告2 人尚涉犯2 次行
    使使公務員登載不實文書犯嫌。然查：被告黃文光係於被告
    李艷入境臺灣後，始於95年6 月13日持上述結婚證明書、海
    基會認證書前往高雄市苓雅區戶政事務所，辦理其與李艷之
    結婚登記，而取得登載其與被告李艷結婚不實事項之戶籍謄
    本；從而，被告黃文光於94年12月19日前往龍肚派出所辦理
    對保程序，及於94年12月20日前往移民署申辦被告李艷來臺
    團聚之手續時，自均無行使前開登載不實戶籍謄本之可能。
    起訴書誤載被告2 人前往戶政機關辦理結婚登記之犯罪時間
    ，並進而認定被告2 人尚另涉犯2 次行使使公務員登載不實
    文書之犯嫌，均容屬誤會，此部分並業經公訴檢察官於100
    年10月27日準備程序中當庭予以更正，附此說明。
四、爰審酌被告2 人之犯行，影響大陸地區人民進入臺灣地區之
    管制及我國主管機關對於戶籍管理之正確性，且對於社會治
    安、就業市場均生危害，及其等之生活狀況、素行、犯罪之
    動機、目的、手段，被告李艷犯罪後坦承犯行，被告黃文光
    則仍飾詞圖辯等一切情狀，分別量處如主文所示之刑，並就
    被告李艷部分諭知易科罰金之折算標準（依修正前刑法第41
    條第1 項前段及修正前罰金罰鍰提高標準條例第2 條之規定
    ，易科罰金係以銀元100 元以上300 元以下即新臺幣300 元
    以上900 元以下折算1 日，依修正後刑法第41條第1 項前段
    之規定，則以新臺幣1000元、2000元或3000元折算1 日。經
    比較修正前後之易科罰金折算標準，以行為時即修正前之規
    定較有利於被告李艷，故依刑法第2 條第1 項前段規定，應
    適用修正前刑法第41條第1 項前段及修正前罰金罰鍰提高標
    準條例第2 條等規定，諭知易科罰金之折算標準），以示懲
    儆。
五、本件被告2 人犯罪之時間均係在96年4 月24日以前，經核俱
    合於中華民國九十六年罪犯減刑條例所定之減刑條件，爰均
    依該條例第2 條第1 項第3 款、第7 條之規定，減其等宣告
    刑2 分之1 ，並諭知被告李艷減刑後易科罰金之折算標準。
六、末查被告黃文光前未曾因故意犯罪受有期徒刑以上刑之宣告
    ，此有臺灣高等法院被告前案紀錄表在卷可稽，其犯罪後雖
    否認犯行，但本院衡酌其於本案中係擔任人頭丈夫，並非從
    事策劃主謀者，其犯罪情節相較輕微，且其於本案所獲利益
    ，尚屬有限，其因一時失慮，致蹈本件犯行，歷此偵審程序
    及罪刑之宣告後，應知警惕而無再犯之虞，本院因認其所宣
    告之刑，以暫不執行為適當，爰依刑法第74條第1 項第1 款
    、第2 項第4 款之規定，併予宣告緩刑3 年，並諭知其應向
    國庫支付6 萬元，予以適當之警惕，並勵自新（依照最高法
    院95年度第8 次刑事庭會議結論，緩刑之宣告，應直接適用
    新法第74條之規定）。
據上論斷，應依刑事訴訟法第299 條第1 項前段，臺灣地區與大
陸地區人民關係條例第15條第1 款、第79條第2 項，刑法第11條
前段、第2 條第1 項前段、第214  條、第62條前段、第74條第1
項第1 款、第2 項第4 款，修正前刑法第28條、第55條、第41條
第1 項前段，修正前罰金罰鍰提高標準條例第2 條，刑法施行法
第1 條之1 ，現行法規所定貨幣折算新臺幣條例第2 條，中華民
國九十六年罪犯減刑條例第2 條第1 項第3 款、第7 條，判決如
主文。
本案經檢察官錢義達到庭執行職務。
中    華    民    國   100    年    12    月    15    日
                  刑事第七庭    審判長法  官  陳  箐
                                      法  官  廖華君
                                      法  官  吳佳穎
以上正本證明與原本無異。
如不服本判決應於收受送達後10日內向本院提出上訴書狀，並應
敘述具體理由；如未敘述上訴理由者，應於上訴期間屆滿後20日
內向本院補提理由書（均須按他造當事人之人數附繕本）「切勿
逕送上級法院」。
中    華    民    國   100    年    12    月    15    日
                                      書記官  黃淑菁
附錄犯罪科刑法條：
中華民國刑法第214條
明知為不實之事項，而使公務員登載於職務上所掌之公文書，足
以生損害於公眾或他人者，處3 年以下有期徒刑、拘役或5 百元
以下罰金。

臺灣地區與大陸地區人民關係條例第15條第1款（禁止行為）
下列行為不得為之：
一、使大陸地區人民非法進入臺灣地區。

臺灣地區與大陸地區人民關係條例第79條第1項、第2項（罰則）
違反第15條第1 款規定者，處1 年以上7 年以下有期徒刑，得併
科新臺幣100萬元以下罰金。
意圖營利而犯前項之罪者，處3 年以上10年以下有期徒刑，得併
科新臺幣500萬元以下罰金。